# 请教陈版，关于业绩承诺的账务处理

提问人：苍蓝 新月 时间：2023-01-12 21:41:02
请教陈版， 1 、甲公司收购乙公司的时候，乙公司股东对2020-2023年做出利润承诺，如果不能完成当期利润，需要用现金来补偿差额。请问当 2021 年不能完成利润承诺时，甲公司需要根据差额怎样账务处理，是下面的①还是②。①借：其他应收款
贷：营业外收入
②借：交易性金融资产
贷：公允价值变动损益
2 、请问作为业绩承诺的补偿方，当用现金支付补偿款的时候，需要做怎样的账务处理？是借：其他应付款，贷：营业外支出吗

回答人：chenyiwei
1 、非同一控制下企业合并中的或有对价应分类为以公允价值计量且其变动计入损益的金融资产，故应采用处理方式②。
2 、业绩补偿义务人的处理与补偿收取方的会计处理是对称的，即确认为以公允价值计量且其变动计入损益的金融负债处理。